【裁判字號】    90,訴,877
【裁判日期】    900427
【裁判案由】    毒品危害防制條例
【裁判全文】
台灣台中地方法院刑事判決                            九十年度訴字第八七七號
    公  訴  人  臺灣臺中地方法院檢察署檢察官
    被      告  甲○○
右列被告因違反毒品危害防制條例案件，經檢察官提起公訴（九十年度毒偵字第九一
七號），本院判決如左：
    主  文
甲○○連續施用第一級毒品，處有期徒刑壹年。又施用第二級毒品，處有期徒刑陸月
。應執行有期徒刑壹年肆月。
    事  實
一、甲○○前曾於民國八十八年間因施用毒品案件，經台灣台中地方法院檢察署檢察
    官分別以八十八年度聲觀字第二九一０號、第四三二五號聲請本院裁定送觀察、
    勒戒，經本院先後以八十八年度毒聲字第四七七一號、第七一一四號裁定送觀察
    、勒戒後，均認無繼續施用毒品之傾向，由台灣台中地方法院檢察署檢察官分別
    於八十八年八月十八日、同年十二月二十三日以八十八年度毒偵字第一一七號、
    第二五五九號不起訴處分確定後，嗣又繼續施用毒品，經台灣台中地方法院檢察
    署檢察官再以八十九年度聲戒字第七二九號聲請裁定令入戒治處所施以強制戒治
    ，及以八十九年度毒偵字第三六００號偵查起訴，分別經本院裁定令入戒治處所
    施以強制戒治，及判處有期徒刑七月確定。嗣甲○○送台灣台中戒治所強制戒治
    ，其成效經評定為合格，無繼續戒治之必要，由本院以八十九年度毒聲字第六九
    三八號裁定甲○○停止戒治，所餘戒治期間，付保護管束。詎甲○○明知海洛因
    及安非他命分別已列為毒品危害防制條例第二條第二項第一款、第二款所稱之第
    一級毒品及第二級毒品，竟仍基於施用第一級毒品之概括犯意，於保護管束期間
    內，即九十年二月二日、同年月五日、同年月七日，在臺中縣大里市○○○街二
    九之一巷三五號住處，以將第一級毒品海洛因摻入香煙中吸食之方式，每日施用
    二次，連續施用六次；另於九十年二月五日晚上八時許，在其上揭住處，以將第
    二級毒品安非他命置於鋁箔紙上，再燒烤吸其產生之煙霧方式施用一次。嗣於九
    十年二月八日下午五時三十分許，在其上揭住處，為警當場查獲。
二、案經台中市警察局第五分局報告臺灣臺中地方法院檢察署檢察官偵查起訴。
    理  由
一、訊據被告甲○○對於右揭施用第一、二級毒品之犯行坦承不諱，且被告於被查獲
    時所採集之尿液，經送鑑驗，確呈嗎啡及甲基安非他命陽性反應，有台中市衛生
    局煙毒尿液檢驗成績書一紙附卷足稽，罪證明確，被告犯行，洵堪認定。
二、核被告所為，係犯毒品危害防制條例第十條第一項之施用第一級毒品罪及同條第
    二項之施用第二級毒品罪。被告前因施用毒品案件，先後二次經觀察、勒戒，均
    認無繼續施用毒品之傾向，由台灣台中地方法院檢察署檢察官分別於八十八年八
    月十八日、同年十二月二十三日以八十八年度毒偵字第一一七號、第二五五九號
    不起訴處分確定後，嗣又繼續施用毒品，經台灣台中地方法院檢察署檢察官再以
    八十九年度聲戒字第七二九號聲請裁定令入戒治處所施以強制戒治，及以八十九
    年度毒偵字第三六００號偵查起訴，分別經本院裁定令入戒治處所施以強制戒治
    ，及判處有期徒刑七月確定。嗣甲○○送台灣台中戒治所強制戒治，其成效經評
    定為合格，無繼續戒治之必要，由本院以八十九年度毒聲字第六九三八號裁定甲
    ○○停止戒治，所餘戒治期間，付保護管束，有台灣台中地方法院檢察署刑案資
    料查註紀錄表及台灣高等法院被告全國前案紀錄表各一份附卷可稽，其再犯本件
    施用毒品之罪，係再犯毒品危害防制條例第十條之罪，不適用先行裁定送觀察、
    勒戒之規定，而應逕予論罪科刑，此觀毒品危害防制條例第二十條第三項前段規
    定自明。又被告施用前持有第一級、第二級毒品之低度行為，分別為其施用第一
    級、第二級毒品之高度行為所吸收，均不另論罪。被告先後多次施用第一級毒品
    海洛因之犯行，時間緊接，觸犯構成要件相同之罪，顯係基於概括犯意反覆為之
    ，應依連續犯之規定以一罪論，並加重其刑。被告所犯上開二罪之間，犯意各別
    ，行為互殊，應予分論併罰。爰審酌被告有施用毒品之不良素行，犯罪之動機、
    手段，施用毒品本係自戕行為，對他人法益尚無具體危害，惟一再施用毒品不知
    悔改，及坦承犯行之犯後態度等一切情狀，分別量處如主文所示之刑，並定其應
    執行之刑。扣案摻有海洛因之香煙一支及注射針筒四支，均據被告否認為其所有
    ，且被告之弟許德財與被告為警同時查獲時，於警訊中坦承上開扣案物均屬其所
    有，另查被告係以將第一級毒品海洛因摻入香煙中吸食之方式吸食，並非以注射
    方式施用，顯見扣案供施用毒品使用之注射針筒四支應非被告所持有供本件施用
    毒品所用之物無誤，爰不併予宣告沒收。
據上論斷，應依刑事訴訟法第二百九十九條第一項前段，毒品危害防制條例第十條第
一項、第二項、第二十條第三項前段、刑法第十一條前段、第五十六條、第五十一條
第五款，判決如主文。
中      華      民      國    九十      年      四      月    二十七    日
                              台灣台中地方法院刑事第六庭
                                  法  官  許  月  馨
右正本證明與原本無異。
如不服本判決，應於送達後十日內向本院提出上訴狀(須附繕本)，上訴於台灣高等
法院台中分院。
                                  書記官
中      華      民      國    九十      年      四      月    二十七    日
附錄法條：
毒品危害防制條例第十條第一項
施用第一級毒品者，處六月以上五年以下有期徒刑。
毒品危害防制條例第十條第二項
施用第二級毒品者，處三年以下有期徒刑。


司法院資訊處製作；財團法人民間司法改革基金會備份。
